# 请教陈版及各位老师，基金公司对子公司增资在合并报表的处理

提问人：wy2375 时间：2020-04-08 08:05:14
背景如下：A基金公司对B的子公司C增资，B为回购义务方。投资回报计算方式=（历次投入本金 - 已收回本金）x4.5%年固定收益率/360 x 当季或当年实际天数，投资收益支付方式如下：如基金公司对C投资到位后，则按照投资回报计算的基金公司分红部分由基金公司享有，C公司直接向基金公司分红；若触发B公司回购条件，且C公司向基金公司分红部分低于按照上述计算的投资回报，由B公司在回购时向基金公司补足。
当出现以下情形，基金公司可要求B公司回购其持有的C公司全部或部分股份：
（ 1 ）C公司连续 10 年累计净利润不低于XXX
（ 2 ）C公司净资产低于XXX
（ 3 ）C公司从新三板摘牌（C目前为新三板公司）
（ 4 ）C公司出现清算情形
（ 5 ）基金公司在 2029 年 12 月 31 日以前未将所持有C公司的股份转让给第三方。
现在我做B公司合并报表：
1.对于本次资本性投入（实收资本和资本溢价两部分），全额确认为少数股东权益
2.对平时按照协议计算的投资回报，确认为少数股东损益，增加少数股东权益
3.若C公司分红，冲减少数股东权益
这样做可以吗？

回答人：chenyiwei
这属于明股实债，在B公司的合并报表层面，需将基金A出资所占有的份额确认为负债，将应归属于基金A的收益确认为财务费用——利息支出。参考：《瑞华研究 2010 ～ 2019 汇编》之“问题4-1-64（接受“明股实债”投资的会计处理问题）”。